【裁判字號】    94,親,33
【裁判日期】    950112
【裁判案由】    確認親子關係不存在
【裁判全文】
臺灣臺東地方法院民事判決                94年度親字第33號
原        告  丙○○
訴 訟 代理人  李泰宏律師
被        告  乙○○
兼法定代理人  甲○○
上列當事人間請求否認子女事件，於民國94年12月29日辯論終結
，本院判決如下：
    主  文
確認被告乙○○（男，民國○○○年○月○日生，身分證統一編
號：Ｚ000000000號）非被告甲○○自原告受胎所生之
婚生子。
訴訟費用由被告負擔。
    事實及理由
貳、原告主張：其與被告甲○○於民國84年3月8日結婚，89年間
    因個性不合分居，嗣於93年9月6日離婚。原告既於89年間即
    與被告甲○○分居，則被告甲○○於93年7月9日所生之子即
    被告乙○○，顯與原告無血緣關係。又因被告甲○○於生下
    被告乙○○後，隱匿未申報戶口，直至94年4月21日經臺東
    市戶政事務所逕為被告乙○○之出生登記，被告甲○○始告
    知原告上情，故原告於知悉被告乙○○出生之日起1年內提
    起本件否認子女之訴等語，並聲明：如主文第1項所示。
參、被告則以：沒有意見，被告乙○○不是被告甲○○與原告所
    生等語置辯。
肆、得心證之理由：
一、查原告與被告甲○○於84年3月8日結婚，於93年9月6日離婚
    。而被告甲○○於93年7月9日產下被告乙○○，惟未辦理出
    生登記，遲至94年4月21日始由臺東市戶政事務所逕為出生
    登記，嗣由被告甲○○於同年6月間將上情告知原告之事實
    ，為兩造所不爭執，並有原告提出之戶籍謄本在卷可憑，堪
    信屬實。又原告主張其於89年間即與被告甲○○分居，被告
    乙○○與其無血緣關係等情，業據其提出國立臺灣大學醫學
    院附設醫院診斷證明書及血緣鑑定報告書各乙紙為證，依上
    開血緣鑑定結果略以：本鑑定是利用複製人類ＤＮＡ上13個
    短重複區，以其相似性進行鑑定，本系統之總排除能力為
    0.999989，可排除血緣關係之ＤＮＡ點位為ｖＷＡ、Ｄ18
    Ｓ51、Ｄ13Ｓ317及Ｄ16Ｓ539。根據以上之分析結果，可以
    排除丙○○與甲○○之子（93-07-09生）之血緣關係等語，
    足證原告之主張為真實。
二、按從子女出生日回溯第一百八十一日起至第三百零二日止，
    為受胎期間；妻之受胎，係在婚姻關係存續中者，推定其所
    生子女為婚生子女；前項推定，如夫妻之一方能證明妻非自
    夫受胎者，得提起否認之訴，但應於知悉子女出生之日起，
    一年內為之，民法第1062條第1項、第1063條分別定有明文
    。查被告甲○○於93年7月9日產下被告乙○○，經回溯其受
    胎期間，係與原告婚姻關係存續期間，依法固推定為原告與
    被告甲○○之婚生子，然被告乙○○與原告間並無血緣關係
    存在，已如前述，則被告乙○○顯非被告甲○○自原告受胎
    所生。從而，原告於94年6月間知悉被告乙○○出生之日起
    1年內之94年12月13日（參見本院收文戳）提起本件否認子
    女之訴，揆諸前開說明，洵屬有據，應予准許。
伍、據上論結，原告之訴為有理由，依民事訴訟法第78條、第85
    條第1項前段，判決如主文。
中    華    民    國    95    年    1     月    12    日
                    民事庭法  官  范乃中
以上正本係照原本作成。
如對本判決上訴，須於收受決正本後20日內提出上訴狀（須按他
造人數附繕本）
中    華    民    國    95    年    1     月    12    日
                          書記官  王鵬勝


司法院資訊處製作；財團法人民間司法改革基金會備份。
